---
output:
  github_document:
    html_preview: false
---

<!-- README.md 由 README.Rmd 生成，请编辑 README.Rmd -->

```{r, include = FALSE}
knitr::opts_chunk$set(
  collapse = TRUE,
  comment = "#>",
  fig.path = "man/figures/README-",
  out.width = "100%"
)
```

# GWPR.light

<!-- badges: start -->
[![项目状态：Active – 项目已稳定可用并在持续维护中。](https://www.repostatus.org/badges/latest/active.svg)](https://www.repostatus.org/#active)
[![R-CMD-check](https://github.com/MichaelChaoLi-cpu/GWPR.light/workflows/R-CMD-check/badge.svg)](https://github.com/MichaelChaoLi-cpu/GWPR.light/actions)
[![AppVeyor 构建状态](https://ci.appveyor.com/api/projects/status/github/MichaelChaoLi-cpu/GWPR.light?branch=master&svg=true)](https://ci.appveyor.com/project/MichaelChaoLi-cpu/GWPR.light)
[![CRAN 状态](https://www.r-pkg.org/badges/version/GWPR.light)](https://CRAN.R-project.org/package=GWPR.light)
[![生命周期：stable](https://img.shields.io/badge/lifecycle-stable-brightgreen.svg)](https://lifecycle.r-lib.org/articles/stages.html#stable)
<!-- badges: end -->

本包基于空间统计中的地理加权思想，实现地理加权面板回归（Geographically Weighted Panel Regression, GWPR），用于刻画面板回归残差的空间聚集特征。为检验残差是否存在空间聚集，本包提供改进的 Moran's I 检验，并包含三类局部统计检验以辅助模型选择。  
本包包含：最优带宽选择、GWPR 拟合、局部 Hausman 检验、局部个体效应 F 检验、局部 Breusch-Pagan 拉格朗日乘子检验，以及面板 Moran's I 检验等函数；同时对计算过程做了内存与性能优化。

## 作者 (Author)

Chao Li <chaoli0394@gmail.com> Shunsuke Managi <managi@doc.kyushu-u.ac.jp>

## 维护者 (Maintainer)

Chao Li <chaoli0394@gmail.com>


## 最新更新 (v0.2.1.91)

- 核心依赖升级：移除即将退役的 `rgeos/rgdal`，全面迁移至 `sf` 标准；绘图逻辑已更新为先通过 `sf::st_as_sf()` 转换。
- 性能飞跃：重构 AIC/CV 计算的核心循环，摒弃 `append()` 动态扩容，改用预分配向量 + 索引赋值，显著降低内存开销并提升速度。
- 健壮性提升：
  - `dplyr` 语法规范化（使用 `dplyr::all_of()`）。
  - `plm` 回归增加 `tryCatch` 错误捕获，防止单点失败导致程序崩溃。
  - 明确 `pdata.frame(..., stringsAsFactors = FALSE)` 设定。
- 工程化改进：CI/CD（GitHub Actions）升级至 `checkout@v4` / `setup-r@v2`，适配最新环境；完善 `.gitignore` 与 `.Rbuildignore`。

## 安装 (Installation)

你可以从 [github] 安装已发布版本：

``` r
remotes::install_github("YDSrun/GWPR.light.new", force = TRUE)
```

## 详细介绍 (Detailed Introduction)
你可以阅读本包的 vignettes。

## 示例 (Example)

下面给出一个最小示例：
```{r, message=FALSE}
library(GWPR.light)
```
```{r example}
library(tmap)
## 基础示例代码
data(TransAirPolCalif)
data(California)
formula.GWPR <- pm25 ~ co2_mean + Developed_Open_Space_perc + Developed_Low_Intensity_perc +
   Developed_Medium_Intensity_perc + Developed_High_Intensity_perc +
   Open_Water_perc + Woody_Wetlands_perc + Emergent_Herbaceous_Wetlands_perc +
   Deciduous_Forest_perc + Evergreen_Forest_perc + Mixed_Forest_perc +
   Shrub_perc + Grassland_perc + Pasture_perc + Cultivated_Crops_perc +
   pop_density + summer_tmmx + winter_tmmx + summer_rmax + winter_rmax
```

下面示例展示 `GWPR.moran.test()`：
```{r eg.GWPR.moran.test}
pdata <- plm::pdata.frame(TransAirPolCalif, index = c("GEOID", "year"), stringsAsFactors = FALSE)
moran.plm.model <- plm::plm(formula = formula.GWPR, data = pdata, model = "within")
#summary(moran.plm.model)

bw.AIC.F <- bw.GWPR(formula = formula.GWPR, data = TransAirPolCalif, index = c("GEOID", "year"), SDF = California,
                     adaptive = F, p = 2, bigdata = F, effect = "individual",
                     model = "within", approach = "AIC", kernel = "bisquare", longlat = F,
                     doParallel = T, cluster.number = 4)

# Moran's I 检验
GWPR.moran.test(moran.plm.model, SDF = California, bw = bw.AIC.F, kernel = "bisquare",
                 adaptive = F, p = 2, longlat=F, alternative = "greater")
# 统计量显著大于 0，因此残差存在空间聚集。
```

GWPR 示例：

```{r eg.GWPR}
result.F.AIC <- GWPR(bw = bw.AIC.F, formula = formula.GWPR, data = TransAirPolCalif, index = c("GEOID", "year"),
                     SDF = California, adaptive = F, p = 2, effect = "individual", model = "within",
                     kernel = "bisquare", longlat = F)
summary(result.F.AIC$SDF$Local_R2)
tm_shape(sf::st_as_sf(result.F.AIC$SDF)) +
  tm_polygons(col = "Local_R2", pal = "Reds",auto.palette.mapping = F,
              style = 'cont')
```

F 检验示例：
```{r eg.GWPR.pFtest}
GWPR.pFtest.resu.F <- GWPR.pFtest(formula = formula.GWPR, data = TransAirPolCalif, index = c("GEOID", "year"),
                                  SDF = California, bw = bw.AIC.F, adaptive = F, p = 2, effect = "individual",
                                  kernel = "bisquare", longlat = F)
tm_shape(sf::st_as_sf(GWPR.pFtest.resu.F$SDF)) +
     tm_polygons(col = "p.value", breaks = c(0, 0.05, 1))
```

局部 Breusch-Pagan 拉格朗日乘子检验示例：
```{r eg.GWPR.plmtest}
GWPR.plmtest.resu.F <- GWPR.plmtest(formula = formula.GWPR, data = TransAirPolCalif, index = c("GEOID", "year"),
                                    SDF = California, bw = bw.AIC.F, adaptive = F, p = 2,
                                    kernel = "bisquare", longlat = F)
tm_shape(sf::st_as_sf(GWPR.plmtest.resu.F$SDF)) +
     tm_polygons(col = "p.value", breaks = c(0, 0.05, 1))
```

基于 GWPR 的局部 Hausman 检验示例：
```{r eg.GWPR.phtest}
GWPR.phtest.resu.F <- GWPR.phtest(formula = formula.GWPR, data = TransAirPolCalif, index = c("GEOID", "year"),
                                  SDF = California, bw = bw.AIC.F, adaptive = F, p = 2, effect = "individual",
                                  kernel = "bisquare", longlat = F, random.method = "amemiya")
tm_shape(sf::st_as_sf(GWPR.phtest.resu.F$SDF)) +
     tm_polygons(col = "p.value", breaks = c(0, 0.05, 1))
```

